【裁判字號】    98,交聲,923
【裁判日期】    980810
【裁判案由】    聲明異議
【裁判全文】
臺灣臺南地方法院交通事件裁定         98年度交聲字第297號
                                     98年度交聲字第923號
原處分機關  交通部公路總局嘉義區監理所麻豆監理站
異議人即
受處分人    甲○○  64歲民.
上列異議人即受處分人因違反道路交通管理處罰條例案件，對於
交通部公路總局嘉義區監理所麻豆監理站民國98年2月4日所為之
裁決處分【處分案號：麻監裁罰字第裁75-BH0000000號（即本
院98年度交聲字第297號）、麻監裁罰字第裁75-BH0000000號
（即本院98年度交聲字第923號）】聲明異議，本院裁定如下：
    主    文
異議駁回。
    理    由
一、原處分意旨略以：異議人即受處分人甲○○（下稱異議人）
    分別於民國93年4月16日10時43分、93年4月17日18時5
    分許，將其所有車牌號碼為C8-3540號之自用小客車，停放
    於高雄市○○路、福安路口禁止臨時停車處所停車，經高雄
    市政府警察局交通大隊警員製單逕行舉發，嗣經交通部公路
    總局嘉義區監理所麻豆監理站（下稱原處分機關）以其違規
    事實明確，依照道路交通管理處罰條例第56條第1項第1款及
    違反道路交通管理事件統一裁罰基準表之規定，分別裁處異
    議人罰鍰新臺幣（下同）1,200元1,200元等語。
二、本件異議意旨略以：
  (一)異議人之車輛雖停放於高雄市○○○路與福安路丁字路交岔
    路口，惟該處未設有禁止停車標線，即未畫設紅線號黃線，
    而本車為廢棄車，停放多年未被拖吊，他車亦未見拖吊，偶
    有拖吊者，係停於轉角黃線處，黃線至轉角處而止，過轉角
    ，即為白線，白線內從不拖吊。
  (二)違規地點於93年9月14、15日施劃停車格位，於93年9月16日
    繪設完竣，可驗證此處未有禁止停車標線亦非不得停車之處
    。
  (三)惟該地點為槽化島邊之空地，應係得以停車，而執法人員如
    認係交通設施不明、設置不清或規畫不適當，執法有所困難
    ，應主動調請建議相關機關改善，而經改善前，應嚴禁於此
    逕行舉發等語。
三、按受處分人，不服道路交通管理處罰條例第8條主管機關所
    為之處罰，得於接到裁決書之翌日起20日內，向管轄地方法
    院聲明異議；又依上開規定聲明異議之期間，自裁決送達之
    翌日起算，並得依法扣除在途期間；另交通法庭認聲明異議
    不合法律上之程式或其異議權已經喪失者，應以裁定駁回之
    ，道路交通管理處罰條例第87條第1項、道路交通案件處理
    辦法第12條、第18條前段分別定有明文。再按處理違反道路
    交通管理事件，有關文書送達之程序，依行政程序法之規定
    ，違反道路交通管理事件統一裁罰基準及處理細則第5條定
    有明文。而依行政程序法第68條第1項、第74條第1項、第2
    項規定：送達由行政機關自行或交由郵政機關送達；送達不
    能依前2條規定為之者，得將文書寄存送達地之地方自治或
    警察機關，並作送達通知書2份，1份黏貼於應受送達人住居
    所、事務所、營業所或其就業處所門首，另1份交由鄰居轉
    交或置於該送達處所信箱或其他適當位置，以為送達；前項
    情形，由郵政機關為送達者，得將文書寄存於送達地之郵政
    機關。至於受送達人實際於何時受領該送達文書，均與合法
    送達之效力不生影響。
四、經查：
  (一)原處分機關前曾於98年1月15日就本件違規行為為裁決（下
    稱98年1月15日之原裁決），然經異議人於98年2月2日向原
    處分機關提出聲明異議狀，因原處分機關查明98年1月15日
    之原裁決條款記載有誤，原處分機關旋於98年2月4日重新為
    裁決（下稱系爭裁決），而異議人未再向原處分機關提出聲
    明異議狀等情，有原處分機關98年4月3日嘉監麻字第098100
    0640號函在卷可稽。
  (二)依照異議人向本院提出之異議狀第一段之記載：「異議人於
    98年2月27日收受交通部公路總局嘉義區監里（按應為理之
    誤）所麻豆監理站麻監裁罰字第BH0000000號、麻監裁罰字
    第BH0000000號違法道路交通管事件裁決書之送達…」等語
    ，堪認異議人本件異議之對象乃原處分機關於98年2月4日重
    新裁決之系爭裁決，而非98年1月15日之原裁決。
  (三)惟查，原處分機關於98年2月4日所為系爭裁決之裁決書已按
    異議人之住所即「臺南縣佳里鎮○○里○○路443號」掛號
    郵寄，此觀卷附異議人個人基本資料查詢單1份即明，而上
    開2份裁決書郵寄送達因未獲會晤應受送達人、亦無受領文
    書之同居人或受僱人，而依行政程序法第74條第2項規定為
    寄存送達，並均於98年2月9日寄存於送達地之郵政機關「佳
    里郵局」，此有原處分機關送達證書2紙在卷可稽，依前揭
    說明，其送達程序自無違誤。又異議人雖自陳其乃係於98年
    2月27日收受上開裁決書，然寄存送達之應受送達人實際上
    於何日收受裁決書並不影響寄存送達之效力，且不能使聲明
    異議之20日不變期間延長，而本件異議人於98年3月16日始
    具狀向本院提出聲明異議，有聲明異議狀上所蓋之本院收狀
    章戳附卷可憑，經核異議人已逾越聲明異議之20日不變期間
    ，本件聲明異議因不合法律上程式，且無從補正，應予駁回
    ，至於異議人所述原裁決是否適法、妥當，本院則無從加以
    論斷，附此敘明。
五、據上論斷，應依道路交通管理處罰條例第87條第2項、道路
    交通案件處理辦法第18條，裁定如主文。
中    華    民    國    98    年    8     月    10    日
                      交通法庭  法  官  張家瑛
以上正本證明與原本無異。
如不服本裁定，應於收受送達後5日內向本院提出抗告狀。（應
附繕本）
                                書記官  李淑惠
中    華    民    國    98    年    8     月    10    日


司法院資訊處製作；財團法人民間司法改革基金會備份。
